臺灣高等法院刑事裁定
110年度抗字第936號
抗  告  人
即  受刑人  李思奇



上列抗告人即受刑人因聲請定其應執行刑案件，不服臺灣新北地
方法院中華民國110 年5 月17日裁定（110 年度聲字第1533號）
，提起抗告，本院裁定如下：
    主  文
原裁定撤銷。
檢察官之聲請駁回。
    理  由
一、原裁定意旨略以：抗告人即受刑人甲○○（下稱抗告人）因犯
    如原裁定附表所示3罪，經判處如原裁定附表所示之刑確定
    ，且該3 罪均於如原裁定附表編號1 裁判確定前所犯。檢察
    官聲請定其應執行刑，原審認應予准許，並審酌如原裁定附
    表所示3 罪之犯罪類型、手法迥異，犯罪之動機、目的亦均
    有別，責任非難重複之程度較低；且原裁定附表編號1 、2
    所示2 罪，曾經定應執行有期徒刑5 月，爰就前開3 罪為整
    體之非難評價，裁定應執行有期徒刑8月，並諭知如易科罰
    金，以新臺幣（下同）1,000元折算1日等語。
二、抗告意旨略以：抗告人已繳付如原裁定附表編號 1之罪易科
    罰金之款項。如原裁定附表編號 2之相姦罪，業經大法官宣
    告違憲，且此案開兩次調解庭，告訴人均無到場，又抗告人
    係因王若涵告知其未婚，才與之交往，另抗告人就該案件，
    後續均無收到任何文書消息。若扣除已易科罰金部分，請撤
    銷原裁定，更為適當之裁定。抗告人已知錯，現在認真工作
    ，且父母年紀大了，不該讓家人擔憂，請給予機會等語。
三、按刑法第53條所謂數罪併罰，有二裁判以上者，依第51條之
    規定，定其應執行之刑，係指二以上之確定裁判，更定其應
    執行之刑而言；若其中有判決尚未確定，自不得合併定其應
    執行之刑（最高法院97年度台非字第504 號判決、94年度台
    非字第2 號判決意旨參照）。又上訴得對於判決之一部為之
    ；未聲明為一部者，視為全部上訴，民國110年6月16日修正
    前刑事訴訟法第348條第1項定有明文。準此，若被告具狀提
    起上訴，然於上訴狀內並未聲明上訴僅對於原判決之一部為
    之，自應視為就原判決全部提起上訴。
四、經查：抗告人因偽造文書等案件，先後經判處如附表所示之
    刑，有各該判決及本院被告前案紀錄表可憑。其中如附表編
    號1、2部分，前經原審法院以108 年度簡字第1387 號分別
    判處罪刑，抗告人於上訴期間內，就附表編號1、2均具狀提
    起上訴，於上訴理由狀既已敘明「判決書中指出本人甲○○任
    意介入他人婚姻關係與之相姦，請檢察官查證，本人在與王
    若涵交往前，王若涵稱其配偶尚入監服刑中，且雙方正在談
    離婚，且獨自扶養2名幼子，本人願意認罪，認相姦罪名，
    不該一時迷失方向認定王若涵與她配偶感情不睦，已準備離
    婚，且心疼一位女人獨自扶養2名幼子而陷入戀愛中，絕非
    如判決書所敘述之任意介入」等語，有上訴理由狀可參，已
    表明就相姦罪部分一併提起上訴之旨。又抗告人於原審法院
    108年10月23日準備程序、同年11月28日審理程序時陳述上
    訴要旨，分別稱「上訴要旨詳如上訴狀所載」、「上訴要旨
    詳如上訴狀所載及之前所述」等語，並就相姦罪部分為認罪
    之陳述，且經法院為刑事訴訟法第273條第1項各款所列事項
    之處理，此經本院調閱原審法院108年度簡上字第758號刑事
    卷宗核閱無訛。是抗告人並未聲明僅就如附表編號1所示偽
    造文書部分提起上訴，揆諸前開說明，自應認抗告人就原判
    決之全部（即附表編號1、2）提起上訴。則附表編號2之相
    姦罪上訴至管轄之第二審即原審法院合議庭審理後，已繫屬
    於原審法院合議庭，復未經抗告人撤回上訴，原審法院合議
    庭即應就如附表編號2所示案件為審判。惟原審法院合議庭
    認抗告人未就相姦罪部分提出上訴，該部分業已確定（見原
    審法院108年度簡上字第758號判決理由欄壹、一、部分），
    應有誤會。原審法院合議庭對如附表編號2之罪漏未審判，
    其漏判部分之訴訟關係並未消滅，仍存在於原審法院合議庭
    。是如附表編號2所示案件尚未確定，自不得合併定其應執
    行之刑。檢察官就如附表編號2部分聲請併予定應執行之刑
    ，原審法院未查，逕依檢察官之聲請，誤為實體定執行刑之
    裁定，於法有違。抗告意旨雖未指摘及此，惟原裁定既有上
    開本院應依職權調查事項之違誤，自屬無可維持，應由本院
    將原裁定撤銷，並駁回檢察官之聲請。
五、據上論斷，依刑事訴訟法第413 條前段，裁定如主文。
中　　華　　民　　國　　110 　年　　7 　　月　　26　　日
                  刑事第二庭     審判長法 官  周盈文  
　　　　　　　　　　　　　　　　 　　　法 官  郭豫珍  
　　　　　　　　　　　　　　　　 　　　法 官  謝梨敏  
以上正本證明與原本無異。
如不服本裁定，應於收受送達後五日內向本院提出再抗告狀。
                                      書記官  周彧亘
中　　華　　民　　國　　110 　年　　7 　　月　　26　　日
附表
編號 罪名 宣告刑 犯罪日期 偵查機關年度案號 最後事實審   確定判決         法院 案號 判決日期 法院 案號 判決確定日期 1 偽造文書 有期徒刑4月，如易科罰金，以新臺幣1,000元折算1日。 105年11月28日 新北地檢107年度偵緝字第3414號、第3557號 臺灣新北地方法院 108年度簡上字第758號 109年1月21日 臺灣新北地方法院 108年度簡上字第758號 109年1月21日 2 相姦 有期徒刑3月，如易科罰金，以新臺幣1,000元折算1日。 105年10月至106年1月 新北地檢107年度偵緝字第3414號、第3557號 臺灣新北地方法院 108年度簡字第1387號 108年3月29日 尚未確定 尚未確定 尚未確定 3 妨害自由 有期徒刑4月，如易科罰金，以新臺幣1,000元折算1日。 109年1月17日晚間11時21分許至翌日凌晨1時15分許 新北地檢109年度少連偵字第46號 臺灣新北地方法院 109年度訴字第959號 109年11月30日 臺灣新北地方法院 109年度訴字第959號 110年1月12日